sv: Skönhet och hälsa > Hälsovård > Inkontinenshjälpmedel: Vuxenblöjor; Sängdynor; Kateterdräneringspåsar; Inkontinensdynor; Inkontinensunderkläder och trosor; Inkontinensservetter och rengöringsmedel; Bärbara urinaler; Urinkatetrar
cs: Zdraví a krása > Zdravotní péče > Inkontinenční pomůcky: Pleny pro dospělé; Podložky do postele; Sběrné vaky na katétry; Inkontinenční vložky; Inkontinenční spodní prádlo a kalhotky; Inkontinenční ubrousky a čisticí prostředky; Přenosné pisoáry; Močové katétry
pt-BR: Saúde e beleza > Cuidados com a saúde > Auxiliares à incontinência: Fraldas para adultos; Protetor descartável para cama; Bolsas de drenagem para cateter; Fraldas para incontinência; Roupas íntimas e fraldas para incontinência; Lenços e produtos de limpeza para incontinência; Urinóis portáteis; Cateteres urinários
tr: Sağlık ve Güzellik > Sağlık Bakım > İnkontinans Yardımcıları: Yetişkin Bezi; Yatak Pedleri; Kateter Drenaj Torbaları; İnkontinans Pedleri; İnkontinans İç Çamaşırları ve Bezleri; İnkontinans Mendilleri ve Temizleyicileri; Taşınabilir Pisuarlar; İdrar Kateterleri
hr-HR: Zdravlje i ljepota > Briga za zdravlje > Pomagala za inkontinenciju: Pelene za odrasle; Podloge za krevet; Vrećice za drenažu katetera; Ulošci za inkontinenciju; Donje rublje i gaćice za inkontinenciju; Maramice i sredstva za čišćenje za inkontinenciju; Prijenosni urinali; Urinarni kateteri
zh-TW: 保健與美容 > 健康照護 > 失禁輔助用品: 成人紙尿褲; 床墊; 導管引流袋; 失禁墊; 失禁內褲及三角褲; 失禁擦巾及清潔劑; 攜帶式小便器; 尿導管
fr: Santé et beauté > Santé > Aides pour l’incontinence: Couches pour adultes; Alèses de lit; Sacs collecteurs d’urine; Protections pour incontinence; Sous-vêtements et culottes d’incontinence; Lingettes et nettoyants pour l’hygiène intime; Urinaux portables; Cathéters urinaires
it: Salute e bellezza > Salute > Presidi per l'incontinenza: Pannolini per adulti; Traverse da letto; Sacche di drenaggio del catetere; Traverse per l’incontinenza; Biancheria intima e slip per incontinenza; Salviettine e detergenti per incontinenza; Orinatoi portatili; Cateteri urinari
lt-LT: Sveikata ir grožis > Sveikatos priežiūra > Priemonės nuo šlapimo nelaikymo: Sauskelnės suaugusiems; Lovos paklotai; Kateterio drenažo maišeliai; Šlapimo nelaikymo įklotai; Absorbuojantys apatiniai; Higieninės servetėlės ir valikliai; Nešiojamieji šlapinimosi indai; Šlapimo kateteriai
bg-BG: Здраве и красота > Грижа за здравето > Помощни средства при инконтиненция: Пелени за възрастни; Подложки за легло; Дренажни торбички за катетър; Подложки за инконтиненция; Бельо и гащи за инконтиненция; Почистващи кърпички за инконтиненция; Преносими уринатори; Уринарни катетри
pl: Zdrowie i uroda > Opieka zdrowotna > Środki higieniczne dla osób cierpiących na nietrzymanie moczu: Pieluchy dla dorosłych; Podkładki na łóżko; Worki drenażowe do cewników; Podpaski na nietrzymanie moczu; Bielizna i majtki na nietrzymanie moczu; Chusteczki i środki czyszczące przy nietrzymaniu moczu; Przenośne pisuary; Cewniki urologiczne
ru: Красота и здоровье > Медицинские товары > Гигиена при недержании: Подгузники для взрослых; Пеленки для кроватей; Мочеприемники для катетеров; Урологические прокладки; Белье и трусы при недержании; Салфетки и очищающие средства при недержании; Портативные мочеприемники; Мочевые катетеры
ro-RO: Sănătate și frumusețe > Îngrijirea sănătății > Produse pentru incontinență: Scutece pentru adulți; Ploști; Pungi de drenaj pentru cateter; Inserții pentru incontinență; Lenjerie intimă și chiloți pentru incontinență; Șervețele și produse de curățare pentru incontinență; Urinale portabile; Catetere urinare
en: Health & Beauty > Health Care > Incontinence Aids: Adult Diapers; Bed Pads; Catheter Drainage Bags; Incontinence Pads; Incontinence Underwear & Briefs; Incontinence Wipes & Cleansers; Portable Urinals; Urinary Catheters
es: Salud y belleza > Cuidado de la salud > Productos para la incontinencia: Pañales para adultos; Centro de cama; Bolsas de drenaje para catéter; Toallas para incontinencia; Ropa interior y calzones para incontinencia; Toallitas y limpiadores de incontinencia; Urinarios portátiles; Catéteres urinarios
ja: 美容・健康 > ヘルスケア > 失禁用品: 大人用おむつ; ベッドパッド; カテーテル用尿バッグ; 失禁パッド; 失禁用下着・ブリーフ; 失禁用ワイプ・クレンザー; ポータブル尿器; 尿道カテーテル
hu: Egészség és szépség > Egészségügyi ellátás > Inkontinenciasegédek: Felnőtt pelenkák; Ágybetétek; Katéteres vizeletgyűjtő zsákok; Inkontinenciabetétek; Inkontinencia-alsóneműk és -alsónadrágok; Inkontinencia-törlőkendők és -tisztítószerek; Hordozható vizeldék; Húgyúti katéterek
de: Gesundheit & Schönheit > Gesundheitspflege > Inkontinenzartikel: Windeln für Erwachsene; Bettunterlagen; Katheter-Drainagebeutel; Inkontinenzeinlagen; Inkontinenzunterwäsche & -Slips; Inkontinenztücher & -Reinigungsmittel; Tragbare Urinflaschen; Harnkatheter
nb: Skjønnhet og helse > Helsestell > Inkontinensutstyr: Voksenbleier; Tisselaken; Kateterdreneringsposer; Inkontinensbind; Inkontinensundertøy og truser; Inkontinensservietter og rensemidler; Bærbare urinflasker; Urinkatetre
sk-SK: Zdravie a krása > Starostlivosť o zdravie > Inkontinenčné pomôcky: Plienky pre dospelých; Posteľné podložky; Zberné vrecká na moč ku katétrom; Inkontinenčné vložky; Inkontinenčná bielizeň a nohavičky; Inkontinenčné utierky a čistiace prostriedky; Prenosné urinály; Močové katétre
ko: 건강/미용 > 건강 관리 > 요실금 보조용품: 성인용 기저귀; 위생깔개 매트; 카테터 배액 백; 요실금 패드; 요실금 속옷 및 브리프; 요실금 물티슈 및 클렌저; 휴대용 소변기; 요도 카테터
fi: Terveys ja kauneus > Terveydenhoito > Virtsankarkailutuotteet: Aikuisten vaipat; Patjansuojukset; Katetrin tyhjennysastia; Virtsankarkailusuojat; Inkontinenssialushousut; Inkontinenssipyyhe ja -puhdistusaine; Kannettava virtsa-astia; Virtsarakon katetri
vi: Sức khỏe và sắc đẹp > Chăm sóc sức khỏe > Sản phẩm hỗ trợ tình trạng không tự chủ vệ sinh: Tã người lớn; Tấm trải giường; Túi dẫn lưu ống thông tiểu; Miếng băng lót nhỏ; Quần lót & quần short chống tiểu không tự chủ; Khăn lau & dung dịch vệ sinh cho tiểu không tự chủ; Bô tiểu di động; Ống thông tiểu
sl-SI: Zdravje in lepota > Zdravje > Pripomočki za inkontinenco: Plenice za odrasle; Posteljne podloge; Drenažne vrečke za katetre; Vložki za inkontinenco; Inkontinenčno spodnje perilo; Inkontinenčne robčke in čistila; Prenosni urinali; Urinski katetri
zh-CN: 保健/美容/卫生/护理 > 医疗保健 > 失禁护理: 成人纸尿裤; 床上尿布垫; 导尿袋; 失禁垫; 失禁内裤; 失禁湿巾和清洁剂; 便携式便壶; 导尿管
el: Υγεία & ομορφιά > Φροντίδα υγείας > Βοηθήματα ακράτειας: Πάνες για ενήλικες; Μαξιλαράκια κρεβατιού; Σακούλες αποστράγγισης καθετήρα; Επιθέματα ακράτειας; Εσώρουχα και πάνες ακράτειας; Μαντηλάκια και καθαριστικά ακράτειας; Φορητά ουροδοχεία; Ουροκαθετήρες
th: สุขภาพและความงาม > การดูแลสุขภาพ > ชุดช่วยการกลั้นปัสสาวะไม่ได้: ผ้าอ้อมผู้ใหญ่; แผ่นรองกันเปื้อนที่นอน; ถุงระบายปัสสาวะ; แผ่นรองซับปัสสาวะเล็ด; กางเกงในและผ้าอ้อมสำหรับผู้ที่กลั้นปัสสาวะไม่อยู่; ผ้าเช็ดและน้ำยาทำความสะอาดสำหรับผู้ที่กลั้นปัสสาวะไม่อยู่; ที่ปัสสาวะแบบพกพา; สายสวนปัสสาวะ
nl: Gezondheid en persoonlijke verzorging > Gezondheidszorg > Incontinentieproducten: Luiers voor volwassenen; Onderleggers; Katheter drainage zakken; Incontinentiepads; Incontinentie ondergoed en luiers; Incontinentie doekjes en reinigingsmiddelen; Draagbare urinoirs; Urinekateters
da: Sundhed og skønhed > Sundhedspleje > Hjælpemidler mod ufrivillig vandladning: Voksenbleer; Sengebind; Kateter-drænposer; Inkontinensbind; Inkontinensundertøj og bleer; Inkontinensservietter og rengøringsmidler; Bærbare urinaler; Urinkatetre
pt-PT: Saúde e beleza > Cuidados de saúde > Auxiliares de incontinência: Fraldas para adultos; Protetores de cama; Sacos de drenagem para cateter; Protetores de incontinência; Roupa interior e fraldas para incontinência; Toalhitas e produtos de limpeza para incontinência; Urinóis portáteis; Cateteres urinários